臺灣臺北地方法院小額民事判決
111年度北小字第3284號
原      告  林瑋宸  


被      告  橙印良品有限公司

法定代理人  陳暐安  
訴訟代理人  鄭廷宣  
上列當事人間請求損害賠償事件，本院於中華民國111年9月20日
言詞辯論終結，判決如下︰
    主      文
被告應給付原告新臺幣壹萬元。
原告其餘之訴駁回。
訴訟費用新臺幣壹仟元由被告負擔二分之一，餘由原告負擔。
本判決第一項得假執行。但被告以新臺幣壹萬元為原告預供擔保
，得免為假執行。
原告其餘假執行之聲請駁回。
    事實及理由
一、按訴狀送達後，原告不得將原訴變更或追加他訴，但擴張或
    減縮應受判決事項之聲明者，不在此限，民事訴訟法第255
    條第1項第3款，定有明文。經查，原告起訴時之聲明為：㈠
    被告應給付原告人民幣6,000元。㈡願供擔保，請准宣告假執
    行，有起訴狀可稽（見本院卷第13頁），嗣於訴訟中減縮聲
    明第1項之請求金額為新臺幣（下同）20,000元（見本院卷
    第117頁），核其所為，係屬減縮應受判決事項之聲明，依
    上開規定，應予准許，合先敘明。
二、原告主張：原告於民國111年3月21日向被告臉書粉絲專頁線
    上客服人員諮詢關於代刻印章服務，溝通過程中提供玉石材
    質、字體、篆刻公司名等資訊給被告評估，並且回簽被告所
    提供之免責聲明書，嗣原告於同年月25日以手寫篆刻資訊紙
    條附在包裝盒內寄出予被告，詎原告於同年4月9日收到篆刻
    完成之公司名稱印章(下稱系爭印章)發現，被告將欲篆刻之
    公司章名稱「沅昶精密有限公司」刻錯成「沅旭精密有限公
    司」，原告隨即向被告反應刻錯的情事，被告提出將系爭印
    章收回並且將篆刻錯誤字體部分剔除磨平0.1公分並重新篆
    刻等處理動作，全程不收費，然系爭印章於購買前已經挑選
    尺寸，被告之處理方式會破壞系爭印章之尺寸，爰請求被告
    賠償購買系爭印章之費用，為此提起本件訴訟，並聲明：㈠
    被告應給付原告20,000元。㈡願供擔保，請准宣告假執行。
三、被告則以：刻印內容並無設計美感及排版問題，本件網路訂
    單成立前也以文字訊息方式與原告做確認後製作(產品名稱
    、產品規格、刻印內容、售價)，對稿行為，在被告印鑑章
    銷售中並無此必要服務且非客製化品項，每顆印鑑章皆為客
    戶提供刻印內容、字體後，由治印師做字稿的設計，信任治
    印師的經驗及設計美感，若客戶對此有提出疑慮時，被告才
    會提供字稿讓其參閱，原告提出臉書粉專頁評論區的圖片是
    事類型商品(橡及章、翻轉章、鋼烙印)才有的客製化服務(
    客戶提供圖稿、對稿、協助編輯設計…等)；被告事先已和原
    告對過刻印內容，被告並沒有刻印錯誤，但可以服務顧客的
    方向協助原告對系爭印章做免費的印面磨平加工及刻印，但
    原告卻在第一時間另自行購買印章，而且原告購買之玉石來
    源不明，無報關亦無發票等證明，係違法購買，被告對原告
    請求賠償之金額不同意等語，資為抗辯，並聲明：㈠原告之
    訴及假執行之聲請均駁回。㈡如受不利判決，願供擔保請准
    宣告免為假執行。
四、本院得心證之理由：
    原告主張被告將系爭印章之名稱刻錯，被告應賠償購買印章
    之費用，則為被告否認，並以前詞置辯，並析論如下：
　㈠按負損害賠償責任者，除法律另有規定或契約另有訂定外，
    應回復他方損害發生前之原狀；不能回復原狀或回復顯有重
    大困難者，應以金錢賠償其損害；因可歸責於債務人之事由
    ，致給付不能者，債權人得請求賠償損害；因可歸責於債務
    人之事由，致為不完全給付者，債權人得依關於給付遲延 
    或給付不能之規定行使其權利，民法第213條第1項、第215
    條、第226條第1項、第227條第1項分別定有明文。
　㈡經查，原告於111年3月21日在被告之臉書粉絲專頁詢問被告
    有代刻印章服務？被告回答有，並請原告提供印面尺寸及印
    章材質；原告提供印面尺寸：3.93.9(正方)×及印章材質：
    田黃石，要刻公司章；印面1.6×1.6×5，印章材質：田黃石
    ，是刻私人章；原告於111年3月25日將2顆印章寄送被告，
    並檢附手寫篆刻內容紙條：「印章材質：田黃玉(兩顆都是)
    ，大顆請刻：沅昶精密有限公司，字體：古印體，小顆請刻
    ：林瑋宸→字體：開運印篆體…」；被告於111年3月28日收到
    原告寄送之印章，並向原告報價：「公司大章尺寸3.8，代
    刻價格為2100，刻印內容：沅旭精密有限公司/字體：古印
    體，小章1.6×1.6，代刻價格為1100，刻印內谷：林瑋宸/字
    體：開運印篆體，合計3200…」有兩造於被告之臉書粉絲專
    頁之對話可稽(見本院卷第239、241、245、247、221頁)，
    而參原告於寄送印章之包裹內所檢附刻印內容之紙條上已明
    載「大顆請刻：沅昶精密有限公司」，然被告於111年3月28
    日向原告報價時，系爭印章內容為「沅旭精密有限公司」，
    顯見被告於刻印之前就已錯認系爭印章的內容，並進而篆刻
    錯誤內容之系爭印章，則系爭印章內容篆刻錯誤顯可歸責於
    被告，堪可認定；再被告所篆刻系爭印章之內容與原告所指
    示之內容不符，自屬不完全給付，應對原告負賠償責任。
　㈢次按損害之發生或擴大，被害人與有過失者，法院得減輕賠
    償金額，或免除之，民法第217條第1項亦定有明文。法院對
    於酌減賠償金額至何程度，應斟酌雙方原因力之強弱與過失
    之輕重以定之（最高法院88年度台上字第2867號判決意旨參
    照）。次查，被告於111年3月28日向原告報價時同時向原告
    告知篆刻之內容(見本院卷第247頁)，又原告於同日將約定
    刻印之費用含寄送運費3,285元轉帳至被告指定之帳戶(見本
    院卷第249頁)，顯見原告同意依被告之報價及內容篆刻，嗣
    被告亦係依報價之內容篆刻完成印章並寄送給原告(見本院
    卷第251頁)，而參被告報價之內容所載，被告除告知刻印之
    價格外，尚註明欲篆刻之系爭印章與小章之內容，復原告自
    陳被告之臉書粉絲專頁評論區顯示，被告會進行製章前與消
    費者溝通、校稿等動作等語(見本院卷第13頁)，足認原告知
    悉被告在印章篆刻前會進行校稿程序，而校稿程序是需要原
    告協力進行的，而參兩造於印章篆刻前之對話紀錄所示(見
    本院卷第237-251頁)，被告僅於111年3月28日向原告報價時
    有記載關於印章篆刻內容，則其真意應係除報價外並有與原
    告核對刻印之內容有無錯誤，亦即進行校稿之程序，原告未
    盡其校稿之協力義務，將被告記載之系爭印章之內容錯誤即
    將「昶」誤寫為「旭」予以指摘，即進行匯款同意被告進行
    印章之篆刻，堪認原告就被告所進行系爭印章名稱篆刻發生
    錯誤亦與有過失，應與被告各負擔50%之過失責任。
　㈣又參原告購買印章之對話紀錄所示(見本院卷第33-37頁)，公
    司大章價格為人民幣6,000元，小章價格為人民幣1,000元，
    亦有匯款予賣家人民幣7,000元，則原告主張系爭印章之購
    買價格為人民幣6,000元，應屬可採；至被告辯稱原告購買
    之公司大章來源不明，無報關、無發票等證明，係違法購買
    云云，然公司大章係原告網購並由福建省福州市○○區○○鎮○○
    ○○○○○○○000號寄出，核與一般網路購物程序相符，難認有何
    違法購買之情事，被告辯稱原告違法購買公司大章云云，核
    屬無據。
　㈤原告購買公司大章的價格為27,108元【計算式：6000×4.518《
    臺灣銀行111年4月26日現金賣出匯率》＝27108】，原告僅請
    求賠償20,000元，尚未逾所受損害，核屬適法，而原告就被
    告所進行系爭印章名稱篆刻發生錯誤亦與有過失，應與被告
    各負擔50%之過失責任，業經認定如前，揆諸前開說明，原
    告之請求應予酌減，其得請求賠償金額為10,000元【計算式
    ：20000×50%＝10000】。
五、綜上所述，原告據以提起本訴，請求被告給付10,000元，為
    有理由，應予准許，逾此範圍之請求，為無理由，應予駁回
    。　
六、本件原告勝訴部分係小額程序為被告敗訴之判決，依民事訴
    訟法第436條之20規定，應依職權宣告假執行。本院並依同
    法第392條第2項之規定，依聲請宣告被告預供擔保，得免為
    假執行。至原告敗訴部分，其假執行之聲請亦失所附麗，應
    併予駁回。
七、本件事證已臻明確，兩造其餘攻擊防禦方法及證據，核與判
    決之結果，不生影響，爰不一一論列，併此敘明。
八、訴訟費用負擔之依據：民事訴訟法第79條。按適用小額訴訟
    程序事件法院為訴訟費用之裁判時，應確定其費用額，民事
    訴訟法第436條之19定有明文，爰依後附計算書確定本件訴
    訟費用額如主文第3項所示。
中　　華　　民　　國　　111 　年　　10　　月　　7 　　日
                  臺北簡易庭  法　官  葉藍鸚
訴訟費用計算書
項        目             金   額（新臺幣）        備  註
第一審裁判費   　 　　   1,000元
合　　　　計　　　       1,000元
附錄：
一、民事訴訟法第436條之24第2項：　　
　　對於小額程序之第一審裁判上訴或抗告，非以其違背法令為
    理由，不得為之。
二、民事訴訟法第436條之25：　　
　　上訴狀內應記載上訴理由，表明下列各款事項：
    ㈠原判決所違背之法令及其具體內容。
    ㈡依訴訟資料可認為原判決有違背法令之具體事實。
以上正本係照原本作成。
如不服本判決，須以違背法令為理由，應於判決送達後20日內向
本庭提出上訴狀（須按他造當事人之人數附繕本）。如委任律師
提起上訴者，應一併繳納上訴審裁判費。
中　　華　　民　　國　　111 　年　　10　　月　　7 　　日
                              書記官  翁嘉偉